cs: Mechanismus spouštění zvonku: Automatický; Elektrický; Tažná šňůrka; Tlačítko; Otočný mechanismus; Posuvný mechanismus; Stiskací rukojeť; Klepnutí; Páčka pro palec; Jiné
es: Mecanismo de accionamiento de la campana: Automático; Eléctrico; Cuerda de tracción; Botón pulsador; Giro rotatorio; Deslizante; Empuñadura de compresión; Toque; Palanca de pulgar; Otro
fr: Mécanisme d'actionnement de la cloche: Automatique; Électrique; Cordon de tirage; Bouton-poussoir; Bouton rotatif; Glissière; Poignée à presser; Pression; Levier au pouce; Autre
nl: Activeringsmethode bel: Automatisch; Elektrisch; Trekkoord; Drukknop; Draaisluiting; Schuif; Knijpmechanisme; Tikken; Duimhendel; Overig
sl-SI: Mehanizem za aktivacijo zvonca: Samodejno; Električno; Potezna vrvica; Pritisni gumb; Vrtljivo; Drsno; Stiskalni ročaj; Na dotik; Ročica za palec; Drugo
it: Meccanismo di azionamento del campanello: Automatico; Elettrico; Cordino; Pulsante; Rotazione; Scorrimento; Impugnatura a compressione; Tocco; Leva a pollice; Altro
el: Μηχανισμός ενεργοποίησης κουδουνιού: Αυτόματος; Ηλεκτρικός; Κορδόνι έλξης; Πιεζόμενο κουμπί; Περιστροφικός; Συρόμενος; Λαβή συμπίεσης; Ελαφρύ χτύπημα; Μοχλός αντίχειρα; Άλλο
de: Betätigungsmethode für Glocke: Automatisch; Elektrisch; Zugschnur; Druckknopf; Drehknopf; Schieber; Quetschgriff; Tippen; Daumenhebel; Sonstige
zh-CN: 响铃驱动装置: 自动; 电动; 拉绳; 按钮式; 旋转扭动式; 滑动式; 挤压握把; 轻触; 拇指拨杆; 其他
lt-LT: Skambučio paleidimo mechanizmas: Automatinis; Elektrinis; Traukiama virvutė; Spaudžiamas mygtukas; Sukamasis; Slankiojantis; Suspaudžiamas; Bakstelėjimas; Nykščiu spaudžiama svirtelė; Kita
nb: Bjellemekanisme: Automatisk; Elektrisk; Trekksnor; Trykknapp; Vridebryter; Skyvekontakt; Klemhåndtak; Trykk; Tommelspak; Annet
th: กลไกการกดกริ่ง: อัตโนมัติ; ไฟฟ้า; ดึงสาย; ปุ่มกด; บิดหมุน; เลื่อน; บีบจับ; แตะ; คันโยกนิ้วโป้ง; อื่นๆ
tr: Zil etkinleştirme mekanizması: Otomatik; Elektrikli; Çekme kordonu; Basmalı düğme; Döndürmeli; Kaydırmalı; Sıkmalı kavrama; Dokunmalı; Başparmak mandallı; Diğer
vi: Cơ chế kích hoạt chuông: Tự động; Điện; Dây kéo; Nút bấm; Xoay vặn; Trượt; Bóp tay cầm; Chạm; Cần gạt bằng ngón cái; Khác
hr-HR: Mehanizam pokretanja zvona: Automatski; Električni; Uže za povlačenje; Pritisni gumb; Zakretni; Klizni; Stisak; Na dodir; Poluga za palac; Ostalo
fi: Kellon käyttömekanismi: Automaattinen; Sähköinen; Vetonaru; Painonappi; Kierrettävä; Liuku; Puristuskahva; Napautus; Peukalovipu; Muu
da: Klokkeaktiveringsmekanisme: Automatisk; Elektrisk; Træksnor; Trykknap; Drejeklokke; Skyder; Klemgreb; Tap; Tommelfingergreb; Anden
pl: Mechanizm uruchamiania dzwonka: Automatyczny; Elektryczny; Pociągany sznurkiem; Przyciskany; Obrotowy; Przesuwny; Ściskany; Naciskany; Dźwignia kciukowa; Inne
bg-BG: Механизъм на задействане на звънеца: Автоматично; Електрическо; С връв за дърпане; С бутон; Със завъртане; С плъзгане; Със стискане; С докосване; С лостче за палеца; Друго
pt-PT: Mecanismo de acionamento da campainha: Automático; Elétrico; Cabo de puxar; Botão de pressão; Rotativo; Deslizante; Aperto de mão; Toque; Alavanca de polegar; Outro
ru: Механизм активации звонка: Автоматический; Электрический; Вытяжной шнур; Кнопочный; Поворотный; Ползунковый; Рычаг сжатия; Касание; Рычаг для большого пальца; Другое
hu: Harang működtető mechanizmusa: Automatikus; Elektromos; Húzózsinóros; Nyomógombos; Forgatható; Csúsztatható; Szorítókaros; Koppintós; Hüvelykujjas kar; Egyéb
sv: Aktiveringsmekanism för klocka: Automatisk; Elektrisk; Dragsnöre; Tryckknapp; Vridmekanism; Skjutknapp; Klämgrepp; Tryck; Tumspak; Övrigt
pt-BR: Mecanismo de acionamento do sino: Automático; Elétrico; Corda de puxar; Botão de pressão; Rotatório; Deslizante; Aperto; Toque; Alavanca de polegar; Outros
zh-TW: 鈴鐺啟動機制: 自動; 電動; 拉繩; 按鈕; 旋轉; 滑動; 擠壓握把; 輕按; 拇指撥桿; 其他
ro-RO: Soiul de sfeclă: Automat; Electric; Șnur de tragere; Buton de apăsare; Răsucire; Glisare; Strângere; Atingere; Manetă pentru degetul mare; Altele
en: Bell actuation mechanism: Automatic; Electric; Pull cord; Push-button; Rotary twist; Slide; Squeeze grip; Tap; Thumb lever; Other
sk-SK: Mechanizmus spustenia zvončeka: Automatický; Elektrický; Ťahacia šnúrka; Tlačidlo; Otočný; Posuvný; Stláčacia rukoväť; Ťuknutie; Páčka na palec; Iné
ja: ベル作動方法: 自動; 電動; プルコード; 押しボタン; ロータリーツイスト; スライド; スクイーズグリップ; タップ; サムレバー; その他
ko: 벨 작동 방식: 자동; 전동; 풀 코드; 푸시 버튼; 로터리 트위스트; 슬라이드; 스퀴즈 그립; 탭; 썸 레버; 기타